【裁判字號】    92,交抗,22
【裁判日期】    920227
【裁判案由】    違反道路交通管理處罰條例
【裁判全文】
臺灣高等法院刑事裁定                              九十二年度交抗字第二二號
    抗  告  人  甲○○
    即受處分人
右列抗告人因違反道路交通管理處罰條例案件，不服台灣台北地方法院交通法庭中華
民國九十一年十二月十六日裁定（九十一年度交聲字第一一八六號），提起抗告，本
院裁定如左：
    主  文
抗告駁回。
    理  由
一、本件原裁定以抗告人即受處分人甲○○所有之車號ＤＳ－五五五九號自用一般小
    客車於民國九十一年六月一日十七時十分許，途經台北市○○路及新生北路口，
    竟不依標誌違規左轉，適為在該路口執勤之台北市政府警察局中山分局（以下稱
    中山分局）員警林村玉發現，經員警指示受處分人停車接受檢查，詎受處分人竟
    拒絕停車接受稽查而逃逸，嗣林村玉警員記下該部自用小客車之車牌號碼等資料
    ，而以受處分人所有該部車號自小客車有違反前揭道路交通管理處罰條例第四十
    八條第一項第二款、第六十條第一項規定之行為掣單舉發，嗣將舉發單送達於受
    處分人後，受處分人於應到案日期前向原處分機關提出申訴，經原處分機關請舉
    發單位即中山分局調查結果，仍認受處分人確有前述違規行為，原處分機關乃依
    道路交通管理處罰條例第四十八條第一項第二款、第六十條、第六十三條第一項
    第一款及處理細則第四十四條第一項暨基準表之規定，就受處分人前開不依標誌
    指示、不服稽查逃逸之行為各裁處罰鍰新台幣六百元、三千元，合計罰鍰新台幣
    三千六百元，且依同條例第六十三條第一項第一款規定分別併予記違規點數各一
    點，共記違規點數二點，並訊據受處分人矢口否認有任何違反道路交通管理處罰
    條例之行為，辯稱伊常常在那邊走，但是從未看到那邊有警察臨檢，伊如何逃逸
    ，車子那麼多，警察要抓伊應該抓得到，舉發應該要有證據，沒有簽名也沒有照
    片，如何說是伊違規云云，惟查受處分人所有前開車號自用小客車有於前述時地
    不依標誌指示違規左轉暨有經交通勤務警察制止時，拒絕停車接受稽查而逃逸之
    違規事實，業據證人即開單告發受處分人之員警林村玉於原審九十一年十一月十
    四日調查時，以具結擔保其供述之真實性下供稱：（問：本件是你舉發？）是；
    （問：本件當時情況為何？）那時是下午五點多，交通尖峰時間，確實此部車子
    在新生北路與長春路口，那邊有一個禁止左轉標誌，在號誌燈桿旁邊，他左轉在
    路口橋下等綠燈，他的方向已經綠燈了，我人站在快車道上，準備攔停他，他當
    時也有看到我，我要攔他時，他已經知道他違規左轉了，當時要攔他時他就加速
    往內車道行駛，我當時就記下他的車牌，當場舉發（當日訊問筆錄參照），按證
    人林村玉乃為原處分機關所認定受處分人有前開違規行為之原證人，其並到庭在
    證述待證之事實－即受處分人有前開違規事實，由其上開證述可證受處分人確有
    上開違規之行為，且於本件卷存證據資料內並無任何積極證據足以證明證人林村
    玉上開供述係屬虛偽，亦無有足以令人顯信林村玉其供述為不可採之品性證據或
    前科證據存在，而受處分人對前開證人之證述並無法舉出或任何對其有利之證據
    資料，以使法院對證人所證述受處分人違規之事實產生任何合理之懷疑，本件異
    議人既未能提出證據以資證明其確無違規行為，僅空言稱並未有任何違規行為，
    尚難認其辯解為可採，本件事證明確，受處分人所有前開車號自用小客車之違規
    行為堪以認定，從而原處分機關援引前揭規定，裁處受處分人罰鍰共新台幣三千
    六百元，併予記違規點數二點，核無違誤，認抗告人之異議為無理由，予以駁回
    。
二、抗告意旨略以法律講究證據，並無我違規之證據，憑交通警員眼見為憑，何以作
    證，如執法者心存私心，何來公理，執行公權力仍須提出證據才能使受罰人心服
    口服，台北市汽車駕駛人太多違規了，如違規之前，我們的執法人員能先行制止
    並指揮交通，那誰還違規啊，我未違規，也未被攔檢不停等。
三、按汽車駕駛人，轉彎時不依標誌、標線、號誌指示者，處新台幣六百元以上一千
    八百元以下罰鍰，道路交通管理處罰條例第四十八條第一項第二款定有明文；再
    汽車駕駛人駕駛汽車有違反道路交通管理處罰條例之行為，經交通勤務警察制止
    時，拒絕停車接受稽查而逃逸者，處新台幣三千元以上六千元以下罰鍰，同條例
    第六十條第一項亦定有明文；且汽車駕駛人駕駛汽車違反道路交通管理處罰條例
    第四十八條、第六十條第一項規定者，除應依該條所規定之罰鍰處罰外，並應分
    別予各記違規點數一點，道路交通管理處罰條例第六十三條第一項第一款亦定有
    明文。再行為人如係轉彎時不依標誌指示，又經交通勤務警察制止時，拒絕停車
    接受稽查而逃逸，嗣為警逕行舉發，而在舉發通知單上所載之應到案日期前聽候
    裁決，經主管機關調查後仍認定其有上開違規行為者，依違反道路交通管理事件
    統一裁罰標準及處理細則（九十一年九月一日後法文之名稱已修正為違反道路交
    通管理事件統一裁罰基準及處理細則，以下稱處理細則）第四十四條第一項及違
    反道路交通管理事件統一裁罰標準表（，九十一年九月一日，其名稱已修正為違
    反道路交通管理事件統一裁罰基準表，以下稱基準表）之規定，需對該行為人各
    處以六百元（不依標誌指示）、三千元（不服稽查逃逸）之罰鍰，並分別記違規
    點數一點。查抗告人所有之車號ＤＳ－五五五九號自用一般小客車於民國九十一
    年六月一日十七時十分許，途經台北市○○路及新生北路口，竟不依標誌違規左
    轉，適為在該路口執勤之中山分局員警林村玉發現，經員警指示受處分人停車接
    受檢查，詎受處分人竟拒絕停車接受稽查而逃逸一節，業據證人即開單告發受處
    分人之員警林村玉於原審九十一年十一月十四日調查時，具結證稱：（問：本件
    是你舉發？）是；（問：本件當時情況為何？）那時是下午五點多，交通尖峰時
    間，確實此部車子在新生北路與長春路口，那邊有一個禁止左轉標誌，在號誌燈
    桿旁邊，他左轉在路口橋下等綠燈，他的方向已經綠燈了，我人站在快車道上，
    準備攔停他，他當時也有看到我，我要攔他時，他已經知道他違規左轉了，當時
    要攔他時他就加速往內車道行駛，我當時就記下他的車牌，當場舉發，證人林村
    玉已證述明確，本件並無任何積極證據足以證明該執勤員警之舉發係屬虛偽，或
    使人足信該名員警有何不可採之品性證據或前科證據存在，抗告人亦未提出該名
    執勤員警之舉發確屬不實之相關證據以供調查，尚難僅憑抗告人之片面指述遽認
    本件有濫行取締之情形；再依道路交通管理處罰條例第七之二條第一項第四款之
    規定，不服指揮稽查而逃逸，得逕行舉發處罰，本件既查無任何積極證據足資證
    明該員有捏造事實濫行舉發之情事，則執勤員警本其維護交通秩序安全職責所為
    之依法舉發，自應受到合法正確之推定。又該員就舉發情形之陳述甚為詳盡，原
    審認其證述可採，尚無不合，抗告人並未提出該員警有何私心之證據，空言抗告
    ，自無可採，本件抗告人違規之事實明確，原裁定認原處分機關援引前開規定對
    抗告人裁處罰鍰共新台幣三千六百元，併予記違規點數二點，依法並無不當，經
    核無誤，本件抗告為無理由，應予駁回。
四、依道路交通管理處罰條例第八十九條，道路交通案件處理辦法第二十六條，刑事
    訴訟法第四百十二條裁定如主文。
中      華      民      國    九十二    年     二       月     二十七   日
                              臺灣高等法院交通法庭
                                  審判長法  官  陳  正  雄
                                        法  官  許  錦  印
                                        法  官  許  宗  和
右正本證明與原本無異。
不得再抗告。
                                        書記官  廖  艷  莉
中      華      民      國    九十二    年     三       月     四       日


司法院資訊處製作；財團法人民間司法改革基金會備份。
